臺灣高等法院刑事判決
上　訴　人
即　被　告　甲○○
　　　　　　　　　　押)
　　　　　　丁○○
　　　　　　　　　　押)
上列二人共同
指定辯護人　　本院公設辯護人　李廣澤
上列上訴人因毒品危害防制條例等案件，不服臺灣桃園地方法院
94年度訴字第510號，中華民國94年4月26日第一審判決（起訴案
號：臺灣桃園地方法院檢察署94年度偵字第1375、1733、3436號
），提起上訴，本院判決如下：
    主  文
原判決撤銷。
甲○○、丁○○共同運輸第一級毒品，甲○○處有期徒刑拾年，
丁○○處有期徒刑捌年。
扣案之第一級毒品海洛因壹包（淨重零點壹玖公克）沒收銷燬之
。扣案之用以包裝前述毒品海洛因所用之外包裝即透明塑膠袋壹
只（包裝重零點貳壹公克）、仿WALTHER廠PPK/S型半自動手槍製
造之玩具手槍，換裝土造金屬槍管而成之改造手槍壹枝（含彈匣
壹個，槍枝管制編號0000000000）、具直徑約7.8 mm金屬彈頭之
土造子彈陸顆、土造金屬槍管壹枝，均沒收。
    事  實
一、甲○○與丁○○為男女朋友關係，二人同居於桃園縣中壢市
    ○○路○段483號3A4 室。甲○○稱呼綽號「小隻」（台語音
    譯）之戊○○（未經檢察官起訴）為「乾媽」，另與丙○○
    （未經檢察官起訴）則係朋友關係。二人均明知毒品海洛因
    及槍彈等均屬違禁物，不得運輸，竟因有感於之前曾受丙○○之幫助，礙於人情，而接受丙○○之請託，遂與丙○○、
    戊○○基於共同運輸第一級毒品海洛因及運輸可發射子彈具
    有殺傷力之槍枝、子彈及槍枝主要組成零件槍管之犯意聯絡
    ，於民國94年1月6日晚間8 時許，由甲○○駕駛車號不詳之
    自用小客車搭載丁○○而共同自其等前開中壢住處出發至台
    中。迨二人抵達戊○○位於台中市○○路住處時，丁○○即
    在車上等候，由甲○○下車向戊○○拿取欲轉交予丙○○之
    第一級毒品海洛因1包（淨重0.19 公克，空包裝即透明塑膠
    袋重0.21公克）及可發射子彈具有殺傷力之仿WALTHER廠PPK
    /S型半自動手槍製造之玩具手槍，換裝土造金屬槍管之改造
    手槍1枝（含彈匣1個，槍枝管制編號0000000000）、具殺傷
    力之直徑約7. 8mm金屬彈頭之土造子彈9顆（其中3顆經採樣
    試射後已滅失）、槍枝主要組成零件之土造金屬槍管1 枝、
    及不具殺傷力之玩具金屬槍管（內具阻鐵）1枝及子彈38 顆
    、底火10排等物，甲○○回到車上即將前述槍、彈及槍管等
    物置於其駕駛座下方，另將前述毒品海洛因1 包及戊○○贈
    予甲○○施用之安非他命各1包（安非他命淨重0.4公克，甲○○、丁○○二人所涉施用或持有第二級毒品犯行部分，未
    據檢察官起訴）置於丁○○隨身攜帶之皮包內，由丁○○保
    管，二人即再駕車返回桃園住處，而運輸第一級毒品海洛英
    及運輸可發射子彈具有殺傷力之改造玩具手槍、子彈及槍枝
    主要組成零件槍管。於返家途中，甲○○並撥打電話予丙○○欲告知其等已取得約定交付之物，惟因未與丙○○聯繫上
    ，二人即攜帶前開運輸之毒品海洛因及槍、彈、槍管等物逕
    自返回上開住處，隨即於翌日（94年1月7 日）凌晨4時許，
    為據報在該處埋伏守候之員警查獲，並經甲○○、丁○○同
    意搜索，當場扣得前揭可發射子彈具有殺傷力之改造玩具手
    槍1枝（含彈匣1個）、子彈9 顆及槍枝主要組成零件土造金
    屬槍管1枝、不具殺傷力之槍管1枝、子彈38顆、底火10排，
    及在甲○○上開住處扣得甲○○施用安非他命所用之吸食器
    1 個，另在丁○○隨身皮包內起出前述第一級毒品海洛因及
    第二級毒品安非他命各1包，而查悉上情。
二、案經台北市政府警察局萬華分局移送臺灣桃園地方法院檢察
    署檢察官偵查起訴。
    理  由
一、被告甲○○部分：
（一）上開被告甲○○如何受丙○○及綽號「小隻」戊○○之請
      託，於94年1月6日晚間8 時許，夥同知情之丁○○共同駕
      車，至戊○○位於台中中港路住處拿取如事實欄所載之毒
      品海洛因及槍枝、子彈、槍枝主要組成零件槍管等物後，
      即駕車將前開毒品及槍彈、槍管運輸至其等上開中壢住處
      欲轉交予丙○○，於翌日凌晨4 時許為警當場查獲，並扣
      得前開槍枝、子彈、槍管等物，另於被告丁○○攜帶之皮
      包內查獲前述海洛因及安非他命各1 包等運輸毒品、槍彈
      、槍管及查獲之事實經過情形，業經被告甲○○於警訊、
      偵查及原審羈押訊問及行準備程序時供明甚詳（見94年度
      偵字第1375 號卷第7至11頁、第42至43頁、第54至55頁、
      原審94年度聲羈字第15號卷附94年1月7日訊問筆錄、原審
      卷附94年3月2日訊問筆錄、同年月15日準備程序筆錄），
      核與證人即共同被告丁○○於警訊、偵查時供證之情節相
      符（見同上偵查卷第15至18頁、第42至43頁、第52至53頁
      ，證人丁○○於警訊及偵查中供證情節可採信之理由詳如
      後述）。並有自願受搜索同意書2份、勘察採證同意書2份
      、扣押筆錄1份、扣押物品目錄1份表、扣押物品及現場查
      獲照片12幀附卷可稽及如事實欄所載之物扣案可佐。而扣
      案之白粉1包，均含第一級毒品海洛因成分（淨重0.19 公
      克，空包裝重0.21公克），復經法務部調查局鑑驗查證屬
      實，有該局94年1月31日調科壹字第080008840號鑑定通知
      書1份在卷足憑。再扣案之八釐米手槍1枝、子彈47顆、槍
      管2枝、底火10排，經送鑑定結果，該扣案之八釐米手槍1
      枝（含彈匣1個，槍枝管制編號 0000000000）認係由仿WA
      LTHER廠PPK/S型半自動手槍製造之玩具手槍，換裝土造金
      屬槍管而成之改造手槍，機械性能良好，可擊發同案送鑑
      子彈，認具殺傷力，扣案之子彈其中9 顆，認均係土造子
      彈，具直徑約7.8mm金屬彈頭，採樣3顆試射，均可擊發，
      認均具殺傷力，又送鑑槍管1 枝，認係土造金屬槍管；另
      扣案子彈38顆，其中20顆係玩具金屬彈殼，另18顆係土造
      子彈，經檢視，均欠缺底火，非為子彈完整結構，均不具
      殺傷力，槍管1 枝認係玩具金屬槍管，內具阻鐵，底火10
      排，認均係口徑0.27吋建築工業用彈，經檢視結果，無彈
      頭結構，非為完整之子彈，認不具殺傷力，有內政部警政
      署刑事警察局94年1月12日刑鑑字第0940005352 號槍彈鑑
      定書1件及鑑定照片12 幀在卷可稽。再者，前述扣案之土
      造金屬槍管1枝，亦堪認係屬內政部86年11月24 台（86）
      內警字第8670683 號公告之槍砲主要組成零件，復有前揭
      內政部公告附卷可憑。
（二）被告甲○○事後於原審審理時改稱：扣案海洛因係伊自己
      帶回來要施用云云。然查，扣案之毒品海洛因1 包，係被
      告二人應丙○○及戊○○之請託，由其等自前開中壢住處
      出發至台中向戊○○所拿取，欲攜回中壢住處連同前述槍
      彈、槍管一併轉交予丙○○等情，業據被告甲○○於警、
      偵訊及原審調查訊問時供承明確，核與證人丁○○於警、
      偵訊時供證之情節相符，並無歧異，已如前述，雖被告甲○○事後於原審審理時改稱伊亦有施用海洛因云云，然查
      獲被告甲○○當天所採集其尿液送驗結果僅呈安非他命及
      甲基安非他命陽性反應，並未驗出有鴉片類或嗎啡陽性反
      應，此有台灣尖端先進生技醫藥股份有限公司濫用藥物檢
      驗報告乙紙附卷可稽，足見被告先前於警訊、偵查及原審
      調查訊問時所供伊僅施用安非他命，並未施用海洛因，扣
      案海洛因係戊○○所交付託其運輸轉交予丙○○等情，應
      堪以採信。被告甲○○事後翻異前詞，辯稱扣案海洛因係
      伊帶回來要自己施用云云，應係為就其運輸海洛因犯行所
      為卸責之詞，不足採信。綜上，堪認被告甲○○先前所為
      前揭客觀情節之自白，確與事實相符。
（三）被告甲○○於本院審理時改辯稱扣案槍彈及毒品係丙○○
      至伊處紋身時忘記帶走，並非伊去台中取回云云。所辯與
      其於原審所稱海洛因係伊自己帶回來要施用已不相符。雖
      證人丙○○經本院傳喚到庭亦證稱附和被告所辯，供稱該
      槍彈毒品係伊於九十三年十二月底至被告處紋身忘記帶走
      ，伊於九十四年一月五日即被警查獲並移送檢察官羈押偵
      辦，故無法取回該批槍彈毒品等語。然查槍彈毒品均屬違
      禁物品，政府查禁甚嚴，果證人真將該批槍彈放置被告處
      ，忘記取走，衡情應急於找回，豈有放置數日均未取回，
      而任令被告為警查獲之理？再者；被告林添福、丁○○二
      人於警訊、偵查及原審均未供稱該槍彈及毒品係丙○○放
      在伊處未取走，直至本院始翻異前詞為如此辯解，依被告
      所稱渠二人於警訊、偵查時之所以供稱該批槍彈、毒品係
      綽號「小隻」之戊○○去台中取回欲交給丙○○等語，乃
      因渠等懷疑遭綽號「小隻」者密報陷害渠等有槍枝毒品，
      才說出係「小隻」要渠等去取槍彈、毒品云云。然依被告
      所述，渠等若係懷疑遭綽號「小隻」者密報，則報復之對
      象應僅係該綽號「小隻」戊○○，何以還扯上被告所自稱
      曾對渠等有幫助恩情之丙○○？再者，證人丙○○於本院
      審理時雖證述符合被告所辯，然以運輸槍彈、毒品罪責遠
      較單純持有槍彈、毒品為重，證人為此證詞無異亦可為自
      己減輕罪責，從而其證言難以採信。同時該海洛因係在被
      告丁○○皮包內查獲，已如前述，而如依被告甲○○及證
      人丙○○在本院審理時所供毒品及槍彈等放在丙○○一個
      黑色手提包，則何以被警查獲時海洛因係放在被告丁○○
      皮包內？顯不近情理。
（四）關於丙○○委託被告運輸毒品、槍彈之時間，被告甲○○
      於警訊、偵查時僅供稱係受丙○○之託而於94年1月6日晚
      間8 時許，前往台中向戊○○拿取上開槍彈、毒品等，至
      於有關丙○○委託之時間並未明講，於原審訊問時雖供稱
      ：94年1月6日當天晚上是小隻先打電話給我，叫我去拿槍
      枝及海洛因給丙○○，我就跟丁○○出發一起去，跟小隻
      拿到東西後，要回桃園的路上，丙○○才打電話給我，叫
      我到家時打電話給他，他再來我家拿那些槍枝及海洛因等
      語（原審94年3月2日訊問筆錄）。其雖稱在回桃園途中，
      丙○○有打電話給伊連絡等情，然查丙○○另涉槍炮彈藥
      刀械管制條例案件，而於94年1月5日晚上九時即遭警台北
      市政府警察局中山分局警員查獲逮捕並移送台灣士林地方
      法院檢察署檢察官偵辦，經檢察官向法院聲請准予羈押，
      此有本院調取影印之台灣士林地方法院檢察署九十四年度
      偵字第九二九號偵查卷宗可按。參以被告甲○○嗣後於原
      審審理時復供稱：快到家的時候，在車上我有打電話給丙○○，要告訴他我快到家了，叫他過來拿東西，結果他沒
      有接電話，我下車以後，一進門口警察就來了，後來我也
      沒有打電話給丙○○，丙○○也沒有打電話給我等語（原
      審94年4月12 日審判筆錄）。可見當時丙○○已遭警逮捕
      移送檢察官羈押中，丙○○應無機會打電話與被告甲○○
      連絡，因而被告甲○○亦無法與丙○○電話連絡，則被告
      所稱94年1月6日晚間丙○○有打電話給伊要去伊家拿取槍
      彈毒品應非實在。從而丙○○委請被告運輸上開槍彈及毒
      品之時間應係在94年1月5日晚上九時（即丙○○為警逮捕
      ）之前，併予敘明。
（五）被告於警訊、偵查及原審均未供明委託渠等運輸槍彈、毒
      品之「丙○○」及綽號「小隻」者之真實身分年籍，惟本
      院審理時依被告之供述及查閱前科或羈押資料，並傳喚證
      人丙○○以及調取戊○○之口卡照片供被告指認結果，均
      一致指稱渠等於警訊、偵查、原審所指之「丙○○」及綽
      號「小隻」者即係到庭之證人丙○○及口卡片上之戊○○
      （見本院94年7月15日、94年8月12日準備程序筆錄），雖
      戊○○經本院傳拘無著，惟依被告二人之指認，認該人即
      係渠等於警訊、偵查時所指交槍彈、毒品給伊綽號為「小
      隻」之人。公訴人未經詳查，逕以不詳年籍之「丙○○」
      及不詳年籍姓名之綽號「小隻」者稱呼，容有未洽。
（六）按運輸毒品，並不以國外輸入國內或國內輸出國外為限，
      其在國內運送者亦屬之，至零星夾帶或短途持送毒品者，
      應依實際情形參酌被告之犯意而認定被告係運輸或持有毒
      品，並非不問其犯意如何，概論以持有之罪，此有院解字
      第3541號、3853號可資參酌。又關於槍砲彈藥刀械管制條
      例所定之「運輸」行為，係指自一地運送至他地之行為，
      並不以進出國境為必要，此與懲治走私條例係以國境進出
      之完成與否作為犯罪既、未遂標準不同。本件被告自其前
      開中壢住處南下台中受丙○○及戊○○之託，載運上開毒
      品海洛因及具殺傷力之槍枝、子彈、槍枝主要組成零件槍
      管等物再返回其中壢住處，等候丙○○前來或與丙○○約
      定取交地點，有如前述，雖被告攜帶之海洛因確屬量微，
      惟被告二人先自其等中壢住處出發至台中向「小隻」取得
      前開扣案物後，隨即再自台中出發返回中壢住處而為警查
      獲，來回路程並非短程，已達相當空間之轉換，況依被告
      甲○○於警詢、偵查中之供述，及同案被告丁○○於警訊
      、偵查中之供證，被告二人此行於出發時，主觀上即係應
      丙○○、戊○○之請託，運輸前開扣案之毒品、槍彈、槍
      管等物轉交丙○○，顯非單純之持有，應認其有為丙○○
      及戊○○運輸第一級毒品海洛因及具殺傷力之槍枝、子彈
      、槍枝主要組成零件槍管之犯意至明。從而，被告甲○○
      對於前述毒品及具殺傷力之槍枝、子彈、槍管之運送有認
      識，並有意圖，其所為已該當運輸第一級毒品海洛因及運
      輸可發射子彈具有殺傷力之槍枝、運輸子彈、運輸槍枝主
      要組成零件等犯行，彰彰明甚。事證明確，被告甲○○前
      開犯行，洵堪認定。
二、被告丁○○部分：
（一）被告丁○○固不諱言有於上開時、地，與被告甲○○共同
      駕車前往台中綽號「小隻」住處，由甲○○下車向「小隻
      」拿取前述扣案之槍、彈及毒品，其中海洛因及安非他命
      置於其皮包內，而於返回住處時，為警當場查獲之事實，
      惟矢口否認有運輸第一級毒品海洛因及運輸具殺傷力之槍
      枝、子彈、槍管等犯行，辯稱：伊只是陪甲○○去，是被
      警察抓到才知道甲○○拿的東西是槍枝及海洛因，警訊筆
      錄伊看不太懂，警察叫伊簽名伊就簽名云云。
（二）經查，被告丁○○初於被查獲之際，於台北市政府警察局
      萬華分局調查時即自承因為丙○○打電話給甲○○說要這
      些物品，所以於94年1月6日晚上8 時與甲○○前往「小隻
      」台中住處拿取「小隻」欲交付予「丙○○」之海洛因及
      槍枝、子彈、槍管等扣案物（見同上偵查卷第16頁），並
      於檢察官於查獲當日（94年1月7日）初訊時陳稱：扣案槍
      枝、子彈、槍管是「丙○○」要的，毒品是「丙○○」打
      電話給「小隻」請我們將毒品及槍拿給「丙○○」，因為
      「丙○○」之前有幫助我們，我們是要還他一個人情（見
      同上偵查卷43頁）；於原審羈押訊問時供稱：海洛因係甲○○要拿去給丙○○，槍枝、零件也是甲○○要拿去給丙○○的（見原審94 年度聲羈字第15號卷附 94年1月7日訊
      問筆錄）；於檢察官第二次複訊時（同年月14日）復供稱
      ：是甲○○叫我陪他一起去台中找小隻，當時他有告訴我
      要去找小隻拿槍、海洛因，因為我們之前有欠「丙○○」
      人情，所以我們幫丙○○去拿槍及毒品準備拿到台北新莊
      去給他，槍及海洛因是我們替丙○○帶來台北給他，海洛
      因及安非他命在我身上查獲的（見同上偵查卷第53頁），
      均核與被告甲○○於警訊、偵查中所供證之情節相符（如
      前述），被告甲○○於檢察官偵訊時及於原審羈押訊問時
      猶指稱去台中前被告丁○○即知道要去台中拿槍、彈及毒
      品給丙○○等情甚明（見同上偵查卷第54、55頁、原審94
      年度聲羈字第15號卷附94年1月7日訊問筆錄），查被告甲○○與丁○○係同居之男女朋友關係，彼此間之情誼自屬
      密切，苟被告丁○○事前確屬不知情，被告甲○○焉有編
      造情節陷其同居女友丁○○涉犯重典之可能，由此，益徵
      被告甲○○先前於警訊及偵查中供證之情屬實，亦足佐被
      告丁○○先前於警訊及偵查中所為之自白確與事實相符，
      堪信為真實。綜析上情以觀，堪認被告丁○○對甲○○南
      下台中係向「小隻」拿取扣案之海洛因及槍、彈、槍管等
      物轉交予「丙○○」一節確屬知悉甚明。被告丁○○事後
      改稱係在為警查獲時始知悉甲○○係向「小隻」拿槍及毒
      品云云，及被告甲○○嗣後亦附和被告丁○○之詞而改稱
      丁○○事前並不知道伊係去向「小隻」拿槍及毒云云，核
      分屬狡飾卸責及迴護被告丁○○之詞，殊難採信。又被告
      丁○○另辯稱警訊筆錄伊看不太懂，警察叫伊簽名伊就簽
      名云云，然查，被告丁○○迭於偵查及原審審理時一再供
      稱警訊筆錄內容均實在，是看完筆錄才簽名，警員在製作
      警訊筆錄時並未施予強暴脅迫等情詳確，且本院綜觀上開
      各客觀事證，認被告甲○○、丁○○於警、偵訊時所供，
      互核相符且無歧異，復有前揭扣案物及文件為佐，顯見被
      告二人在警訊及偵查中之自白確與事實相符，而可採信，
      均如前述，被告丁○○事後翻異，辯稱警訊筆錄伊看不懂
      云云，空言否認前供，無非飾卸之詞，自不足採。
（三）又被告丁○○事前既已知悉被告甲○○南下台中係應「丙○○」及「小隻」之請託，向「小隻」拿取如事實欄所載
      之毒品海洛因及槍、彈、槍管等物後，再攜回中壢住處轉
      交予「丙○○」之情，仍應允被告甲○○之邀一同南下台
      中，且於被告甲○○自「小隻」處取得前開毒品及槍、彈
      等物後，猶將其中「小隻」欲託其等轉交予「丙○○」之
      海洛因及「小隻」贈予被告甲○○施用之安非他命各1 包
      置於其隨身攜帶之皮包內，此亦為被告丁○○所不否認，
      復參酌被告丁○○與甲○○係男女朋友同居關係，渠等二
      人自有同財共居之事實存在，而被告丁○○復於警訊及偵
      查時一再供陳「丙○○」之前有幫助伊等，也用了「小隻
      」乾爸乙○○很多錢，此次應「小隻」及「丙○○」請託
      將「小隻」所交付之前述扣案物轉交予「丙○○」即係為
      還他們人情等情，益見被告丁○○就被告甲○○前開運輸
      第一級毒品海洛因及運輸可發射子彈具有殺傷力之槍枝、
      運輸子彈、運輸槍枝之主要組成零件等犯行，有犯意聯絡
      及行為分擔，而為共同正犯至明。被告丁○○辯稱伊只是
      單純陪甲○○去台中，不知道甲○○有將毒品放在伊皮包
      內云云，均係避就之詞，委無可採。至被告甲○○事後改
      稱係伊自己將海洛因放在丁○○皮包內的云云，惟觀之被
      告甲○○就原審訊問其為何將海洛因放在丁○○皮包內時
      ，被告甲○○或稱「不曉得」（見原審卷附94年3月2日訊
      問筆錄），或稱「沒有地方放」（見原審卷附94年4月12
      日審判筆錄），非但前後矛盾且衡諸被告二人既係男女朋
      友關係，二人復同行前往台中，衡情被告甲○○應無隱瞞
      丁○○而自行將海洛因及安非他命藏放在丁○○隨身皮包
      內之理，何況，扣案之海洛因及安非他命各1包，量微（
      分別淨重0. 19公克、0.4公克）體積小，被告甲○○果有
      隱瞞丁○○之意，自可藏放在自己身上或自小客車任一角
      落，又何須將毒品自行藏放在丁○○皮包內？甲○○上開
      辯解，顯係事後迴護被告丁○○之附和之詞，與事實相違
      ，不足採信。被告丁○○前開犯行，事證明確，其上開所
      辯各節，均係推諉之詞，不足信實，其犯行亦堪認定。被
      告丁○○聲請傳喚戊○○以證明並未受託運輸毒品及槍彈
      乙節，經本院依法傳拘無著，惟依被告二人於警訊及偵查
      時所供已足認戊○○即係渠等所指交槍彈、毒品給伊綽號
      為「小隻」之人，有如上述，故戊○○縱未到庭，並不影
      響被告犯行之認定，併予敘明。
三、按被告二人行為後，槍砲彈藥刀械管制條例業於 94年1月26
    日修正公布，並於同年1月28日生效，修正後該條例第8條第
    1 項規定為「未經許可，製造、販賣或運輸鋼筆槍、瓦斯槍
    、麻醉槍、獵槍、空氣槍或第4條第1項第1 款所定其他可發
    射金屬或子彈具有殺傷力之各式槍砲者，處無期徒刑或5 年
    以上有期徒刑，併科新臺幣1 千萬元以下罰金」。並刪除原
    條例第11條之規定，比較修正前第11條第1 項規定「未經許
    可，製造、販賣或運輸第4條第1項第 1款所稱其他可發射金
    屬或子彈具有殺傷力之各式槍砲者，處5 年以上有期徒刑，
    併科新臺幣1 千萬元以下罰金」，以修正前之槍砲彈藥刀械
    管制條例第11條第1項之規定，有利於被告，是依刑法第2條
    第1項但書之規定，自應適用舊法之規定。另該條例第12 條
    及第13條之規定則未經修正，自無比較新舊法之必要，合先
    敘明。核被告甲○○、丁○○所為，均係犯毒品危害防制條
    例第4條第1項之運輸第一級毒品罪及修正前槍砲彈藥刀械管
    制條例第11條第1 項之運輸可發射子彈具有殺傷力之槍枝罪
    、槍砲彈藥刀械管制條例第12條第1項之運輸子彈罪、第 13
    條第1 項之運輸槍枝之主要組成零件罪。被告二人與丙○○
    及戊○○間就上揭犯行間，有犯意聯絡及行為分擔，均為共
    同正犯。被告二人持有第一級毒品海洛因、持有可發射子彈
    具有殺傷力之槍枝、子彈、槍枝主要組成零件之低度行為，
    應為運輸之高度行為所吸收，均不另論罪。被告二人以一運
    輸行為而犯運輸第一級毒品罪、運輸可發射子彈具有殺傷力
    之槍枝罪、運輸子彈罪、運輸槍枝主要組成零件罪，為想像
    競合犯，應從較重之運輸第一級毒品罪論處。次按犯罪之情
    狀可憫恕者，得酌量減輕其刑，刑法第59條定有明文，茲本
    件被告二人因交友不慎，受人利用一時失慮而罹本案重罪，
    其等所運輸之毒品量微（淨重0.19公克），且尚未流入市面
    ，犯罪情節尚非重大，並無不法所得，如科以法定最低刑度
    無期徒刑猶嫌過重，犯罪情狀尚堪憫恕，爰依刑法第59條之
    規定，均酌減其刑。
四、原審認被告二人罪證明確，予以論罪科刑，固非無見，惟查
    (1)被告甲○○係在94年1月6日之前即受丙○○及戊○○之委
    託運輸毒品及槍彈之事，原審認被告係在94年1月6日晚間，
    受丙○○及小隻之請託，容有未當。(2)原審未經詳查身分年
    籍，認被告係受不詳年籍之「丙○○」及不詳年籍姓名之綽
    號「小隻」者之委託運輸槍彈及毒品，亦有未洽。被告二人
    提起上訴，猶執陳詞否認犯罪，上訴核無理由，惟因原判決
    既有可議，爰由本院撤銷改判，並審酌被告二人恣意為他人
    運輸第一級毒品海洛因、槍枝、子彈、槍管等，助長毒品及
    槍枝泛濫，對社會治安構成威脅，並參酌其等素行、犯罪之
    動機、目的、手段、所生危害及犯罪後態度等一切情狀，分
    別量處如主文所示之刑，以示懲儆。
五、扣案之第一級毒品海洛因1包（淨重0.19 公克），係查獲之
    毒品，應依毒品危害防制條例第18條第1 項前段規定宣告沒
    收銷燬之。扣案之用以包裝前述海洛因所用之外包裝即透明
    塑膠袋1只（包裝重0.21 公克），既係用於包裹毒品，防其
    裸露、潮濕，便於攜帶運輸，亦係供運輸毒品所用之物，且
    係共犯戊○○所交託予丙○○之物而為共犯戊○○所有，應
    依毒品危害防制條例第19條第1 項規定，併為宣告沒收，又
    前開包裝毒品之塑膠袋既已扣案，即無全部或一部不能沒收
    之情形，自無再予宣告不能沒收時追徵價額或以財產抵償之
    必要。扣案之仿WALT HER廠PP K/S型半自動手槍製造之玩具
    手槍，換裝土造金屬槍管而成之改造手槍1枝（含彈匣1個，
    槍枝管制編號0000 000000）、扣案之具直徑約7.8mm金屬彈
    頭之土造子彈6顆，扣案之槍枝主要組成零件土造金屬槍管1
    枝，均係違禁物，應依刑法第38條第1項第1款規定併予沒收
    。另扣案之本具有殺傷力之土造子彈3 顆，送驗後經試射，
    已不具殺傷力，自不予宣告沒收。扣案子彈38顆（其中20顆
    係玩具金屬彈殼，18顆係土造子彈惟2 缺底火，非為子彈完
    整結構）、玩具金屬槍管1 枝並非主要槍枝組成零件、、底
    火10排，均不具殺傷力，有如前述，亦非違禁物，爰不併予
    宣告沒收。至扣案之安非他命1小包（淨重0.4公克），係「
    小隻」贈予被告甲○○施用，並非運輸之毒品，扣案之安非
    他命吸食器1 個，係被告甲○○施用毒品安非他命所用之物
    ，與本案均無關連，均如前述，自無從在本案併予宣告沒收
    。又被告二人所共乘之不詳車號之自小客車，雖係被告等用
    以犯上開運輸第一級毒品罪所用之交通工具，惟因車號不詳
    無從查證且並無證據證明係被告二人所有，難認符合毒品危
    害防制條例第19條第3 項之犯運輸第一級毒品罪所使用之交
    通工具，爰亦不予宣告沒收。
六、據上論斷，應依刑事訴訟法第369條第1 項前段、第364條、
    第299條第1項前段，毒品危害防制條例第4條第1項、第18條
    第1項前段、第19條第1項，修正前槍砲彈藥刀械管制條例第
    11條第1項、第12條第1項、第13條第1項，刑法第11條、第2
    條第1項但書、第28條、第55條、第59條、第38 條第1項第1
    款，判決如主文。
本案經檢察官劉靜婉到庭執行職務。
中　　華　　民　　國　　94　　年　　9 　　月　 　8 　 日
　　　　　　　　　刑事第十庭審判長法　官  陳正雄
　　　　　　　　　　　　　　　　  法　官  許宗和
　　　　　　　　　　　　　　　　  法　官  許錦印
以上正本證明與原本無異。
如不服本判決，應於收受送達後十日內向本院提出上訴書狀，其
未敘述上訴之理由者並得於提起上訴後十日內向本院補提理由書
（均須按他造當事人之人數附繕本）。
                                  書記官  楊妙恩
中　　華　　民　　國　　94　　年　　9　　 月　　 13 　日
附錄本案論罪科刑法條全文：
毒品危害防制條例第4條
  製造、運輸、販賣第一級毒品者，處死刑或無期徒刑；處無期
徒刑者，得併科新台幣一千萬元以下罰金。
  製造、運輸、販賣第二級毒品者，處無期徒刑或七年以上有期
徒刑，得併科新台幣七百萬元以下罰金。
  製造、運輸、販賣第三級毒品者，處五年以上有期徒刑，得併
科新台幣五百萬元以下罰金。
  製造、運輸、販賣專供製造或施用毒品之器具者，處一年以上
七年以下有期徒刑，得併科新台幣一百萬元以下罰金。
  前四項之未遂犯罰之。
修正前槍砲彈藥刀械管制條例第11條
  未經許可，製造、販賣或運輸第四條第一項第一款所稱其他可
發射金屬或子彈具有殺傷力之各式槍砲者，處五年以上有期徒刑
，併科新臺幣一千萬元以下罰金。
  未經許可，轉讓、出租或出借前項所列槍砲者，處三年以上十
年以下有期徒刑，併科新臺幣七百萬元以下罰金。
  意圖供自己或他人犯罪之用，而犯前二項之罪者，處無期徒刑
或七年以上有期徒刑，併科新臺幣一千萬元以下罰金。
  未經許可，持有、寄藏或意圖販賣而陳列第一項所列槍砲者，
處一年以上七年以下有期徒刑，併科新臺幣七百萬元以下罰金。
  第一項至第三項之未遂犯罰之。
